臺灣高等法院刑事判決　　　　　　　　100年度上訴字第421號
上　訴　人　臺灣臺北地方法院檢察署檢察官
被　　　告　王令一
選任辯護人　洪淑芬　律師
上列上訴人因被告誣告案件，不服臺灣臺北地方法院99年度訴字
第441號，中華民國99年12月9日第一審判決（起訴案號：臺灣臺
北地方法院檢察署98年度偵字第28409 號），提起上訴，本院判
決如下：
    主  文
上訴駁回。
    理  由
一、公訴意旨略以：被告王令一之父王又曾因與告訴人黃文程有
    債務糾葛，王又曾於民國（下同）95年8 月間，要求王令一
    簽發6 張本票給黃文程作為擔保，未料王又曾事後潛逃出境
    ，黃文程求償無門，即於96年1月8日晚上6 時許，前往王令
    一位於臺北市大安區○○○路○段219號8 樓辦公室，談論債
    務清償事宜，詎王令一明知黃文程僅要求先清償債務，並無
    向王令一恫稱：「今天不談完不讓你離開」等語，及妨害自
    由等情事，竟基於意圖使黃文程受刑事處分之犯意，於98年
    7 月24日，經臺灣臺北地方法院檢察署檢察官傳喚到庭訊問
    時，向檢察官提出告訴，誣指告訴人於上揭時、地，有恐嚇
    及妨害自由等犯行，嗣經臺灣臺北地方法院檢察署以98年度
    偵字第15282 號偽造文書案件（按：應為妨害自由案件之誤
    ）對本案告訴人為不起訴處分，因認被告涉有刑法第169 條
    第1項之誣告罪嫌等語。
二、按犯罪事實應依證據認定之，無證據不得認定其犯罪事實；
    不能證明被告犯罪者，應諭知無罪之判決，刑事訴訟法第15
    4條第2項、第301條第1項分別定有明文。且刑事訴訟法上所
    謂認定犯罪事實之證據，係指足以認定被告確有犯罪行為之
    積極證據而言，該項證據自須適合於被告犯罪事實之認定，
    始得作為斷罪之資料，而認定不利於被告之事實，須依積極
    證據，苟積極證據不足為不利於被告事實之認定時，即應為
    有利於被告之認定，更不必有何有利之證據（最高法院29年
    上字第3105號、30年上字第826 號判例參照）。再依刑事訴
    訟法第161條第1項規定：檢察官就被告犯罪事實，應負舉證
    責任，並指出證明之方法，因此檢察官對於起訴之犯罪事實
    ，應負提出證據及說服之實質舉證責任，倘所提出之證據，
    不足為被告有罪之積極證明，或其指出證明之方法，無從說
    服法院以形成被告有罪之心證，基於無罪推定之原則，自應
    為被告無罪判決之諭知，亦有最高法院92年度台上字第128
    號判例可參。次按，刑法第169條第1項誣告罪之構成，須具
    有意圖他人受刑事或懲戒處分之要件，若因公務員之推問而
    為不利他人之陳述，縱其陳述涉及虛偽，或其報告之目的，
    在求判明是非曲直，並無使人受刑事或懲戒處分之請求，均
    與誣告罪之構成要件不符（最高法院53年台上字第574 號、
    55年台上字第888 號判例要旨參照）。而誣告罪之成立，須
    以被誣告人因虛偽之申告，而受有刑事或懲戒處分之危險為
    其要件，故以不能構成犯罪或懲戒處分之事實誣告人者，亦
    不能成立犯罪（最高法院44年台上字第653 號判例參照）。
    又誣告所訴事實必須完全出於憑空捏造、虛構為要件，若有
    出於誤會或懷疑有此事實，所告尚非全然無因，雖因缺乏積
    極證明致被誣告人不受訴追處罰，在積極方面倘無證據證明
    確係故意虛構者，仍不能遽以誣告罪論處（最高法院40年台
    上字第88號、43年台上字第251號、46年台上字第927號判例
    要旨參照）。
三、公訴意旨認被告涉有刑法第169條第1項之誣告犯行，係以被
    告之供述、證人即告訴人黃文程及證人李政家之證述，暨臺
    灣臺北地方法院檢察署98年度偵字第15282 號不起訴處分書
    （起訴書證據清單誤載案號為3358號）為其主要論據。訊之
    被告則堅決否認有何誣告犯意，辯稱本案源於98年2 月27日
    其依規定按日前往臺北市政府警察局北投分局關渡派出所（
    以下簡稱關渡派出所）報到後，經通知告訴人於被告完成報
    到程序離開以後，有與其他人員前往該派出所門口找尋被告
    ，被告因此感覺不安，故於98年3月5日前往臺北市政府警察
    局中正第一分局（以下稱中正一分局）備案，此後案件移由
    臺北市政府警察局大安分局（以下稱大安分局）辦理，被告
    亦依通知前往製作筆錄，均無主動提告之意，俟案件移由臺
    灣臺北地方法院檢察署偵查時，檢察官僅針對96年1月7日、
    8 日在公司所發生之事項進行訊問，被告因而未能完整陳述
    全部過程，惟其所述96年1月8日情節均屬事實，而非虛捏，
    其不知告訴人行為是否該當何種犯罪，亦無使告訴人受刑事
    處分之意圖等語。
四、查本案被告於98年3月5日前往中正一分局報案，並製作警詢
    筆錄，陳述本案告訴人於96年1月7日前往臺北市大安區○○
    ○路○段219號6 樓公司，要求被告解決關於公司債之債務問
    題，並提及遭妨害自由等語（見臺灣臺北地方法院檢察署98
    年度偵字第15282號偵查卷第3至5 頁）。嗣因中正一分局將
    前述案件移往大安分局辦理，被告乃於98年3 月20日前往大
    安分局接受調查，並陳述關於告訴人因先前購買之中國力霸
    股份有限公司（以下稱力霸公司）及嘉新食品化纖股份有限
    公司（以下稱嘉新公司）公司債計新臺幣（下同）2億8,500
    萬元未能獲償，而於96年1月6日、7 日前往臺北市○○○路
    ○段219號6樓，向擔任嘉新公司總經理及簽發本票提供擔保
    之被告進行追討之情形，並指稱對方要其交待清楚，否則休
    想離開，且於過程中除上廁所之外，未讓被告離開會客室等
    語（見同前偵查卷第6至8頁）。大安分局嗣以本案告訴人涉
    嫌於96年1月間，在臺北市大安區○○○路○段219號6樓限制
    本案被告行動自由數小時等犯罪事實，認其涉有妨害自由犯
    嫌，移請臺灣臺北地方法院檢察署偵查，亦有該函送資料卷
    可稽（見同前偵查卷第1、2頁）。此後，臺灣臺北地方法院
    檢察署檢察官即予分案辦理（98年度偵字第15282 號），並
    於98年7 月24日，以證人身分傳訊本案被告，詢問其「所告
    何事」，被告乃陳述本案告訴人於96年1月7日、8 日前往臺
    北市○○○路○段219號6 樓，要求被告清償部分款項之情形
    ，並表示「我要告的是1月8日那天的事」等事實，亦有該訊
    問筆錄之記載可憑（見同前偵查卷第53頁）。嗣於98年8 月
    31日，經該案承辦檢察官，以本案告訴人罪嫌尚有不足，對
    之為不起訴處分，有臺灣臺北地方法院檢察署98年度偵字第
    15282 號不起訴處分書可憑（見同前偵查卷第68、69頁）。
    是本案所應審究者，乃被告關於公訴意旨所指之陳述內容，
    是否基於使本案告訴人受刑事處分之意圖，虛捏事實所為。
五、經查：
    (一)告訴人與被告本不相識，然因被告開立本票擔保力霸公司
      與嘉新公司債務，告訴人遂於知悉前開公司之支票跳票後
      ，兩度前往臺北市○○○路被告之辦公室，要求被告清償
      債務，期間除有力霸公司副總經理李政家及黃金堆等人在
      場，另有擔任立法委員之李全教亦於彼等第二次見面時到
      場之事實，業據證人即本案告訴人與證人李政家指證在卷
      （見臺灣臺北地方法院檢察署98年度偵字第28409號卷第4
      、5 頁，原審卷(二)第48至57頁），核與被告供述與告訴人
      見面之次數及緣由大致相符，並有本票、本票裁定及民事
      確定證明書附卷可稽（見臺灣臺北地方法院檢察署98年度
      偵字第15282號偵查卷第29至48頁），堪予認定。
    (二)告訴人於前述要求清償之過程中，因其債權金額高達2 億
      8,500 萬元，損失甚鉅，且等待被告會面之時間甚長，認
      被告及其家人之態度霸道，被告出面後，復未說明具體之
      清償時間與方式，故於一再要求被告清償款項期間，說話
      聲音甚大，現場氣氛確非融洽之事實，亦經證人李政家證
      稱：「黃文程在96年1 月初的時候，他那裡的人有來聯絡
      ，也有透過黃金堆來聯絡，說要找王令一，關於王令一做
      公司債的保證人的事情要找王令一，所以我們經過和王令
      一聯絡，他們就來了，我跟黃金堆就帶黃文程到王令一的
      辦公室」、「我記得是有兩次，第一次應該是下午的時候
      ，第二次在黃昏的時間」、「兩次都有黃金堆，那個時候
      ，黃文程說要求王令一我跟你們公司買公司債，你是保證
      人，你們公司現在出問題，你要還我錢，王令一回答，我
      當保證人，我會負責，到時候公司債到期的時候，他會來
      處理，但是公司現在發生事情，哪裡有錢還公司債的錢，
      到期他會負責」、「（問：你記不記得黃文程是一上去就
      看到王令一，還是有等？）有等一下」、「…王令一提到
      公司發生問題，公司債還沒有到期，那個時候根本沒有資
      金來提前返還。但是黃文程不滿意，所以待的時間很長，
      有一段時間黃文程在會客室，另外一段時間就是在王令一
      辦公室旁的會議室和王令一談」、「（問：當時談的氣氛
      如何？）當時黃文程的聲音很大，態度也不好，因為他一
      直要王令一把錢還出來。但是王令一說我現在哪裡有錢，
      公司發生事情，公司債到期再處理。氣氛並不好」、「王
      令一因為有背書保證，所以他的態度應該不會很強硬，應
      該是和緩的情況要求對方，我現在公司發生事情，有困難
      ，公司債到期就會處理」、「他就是要來要錢，所以態度
      不好，聲音很大，給人有壓力的感覺。感到有壓力，心理
      上有壓力，他態度不好，聲音又很大」等語綦詳（見原審
      卷(二)第53至57頁）。核與證人即告訴人證稱：「等他（指
      本案被告，以下同）等很久，他那個時候還是很大，等一
      個董事長要等很久，聊沒有兩三句話就下來了，到他的會
      議室聊。他說調查局找他，他說他要去調查局，叫我再聯
      絡…」、「我說他跳票了，那我的錢什麼時候還給我？…
      」、「差不多求見一個多小時，他就在他辦公室裡面也不
      出來，後來是李政家請他出來」、「（問：你有沒有一直
      逼他？）逼也要說怎麼逼啊，就是他跳票，我去跟他要錢
      ，什麼時候給我。我被騙2億8,500萬，不是285 萬」等情
      相符（見原審卷(二)第48至52頁）。足認被告於98年3月5日
      及同年月20日警詢所述告訴人雖無明顯恐嚇的詞句，亦未
      持有器械，但態度很兇，堅持要求被告說明清楚等語，並
      非全然無據之虛構情節。
    (三)公訴意旨雖以被告於偵查中指稱告訴人在96年1月8日晚上
      6 時許，向其恫稱「今天不談完不讓你離開」而有誣告妨
      害自由情事。然被告偵查中係證指：「…第二天即1月8日
      傍晚5、6點，被告（指本案告訴人，以下同）帶了二個人
      到公司8 樓的會客室等我，他還帶了一位立委，但立委待
      了半小時就走了，當時我跟李政家、公司顧問黃金堆一起
      到會客室，被告一直強烈要求明天要還他8 千萬元，他罵
      我三字經，且說不然就不放過我，我覺得很害怕，但我說
      我就是沒有辦法，這天也是談到很晚，也是沒有結論，我
      要求結束『他說今天不談完他不讓我走』，他沒有拿槍出
      來，我上廁所時他的人也跟著我，但沒有派人守在會客室
      ，而是一起坐在會議桌，後來到9 點多我拜託他讓我去吃
      飯，第二天再談，所以他才讓我走…」等語，有該筆錄之
      記載可憑（見98年度偵字第15282 號偵查卷第53頁），其
      指述內容除提及告訴人曾對被告為公訴意旨所指「不談完
      不讓被告離開」之表示外，並未指證告訴人有何強暴、脅
      迫之強制行為；另所指「要求明天要還他8 千萬元，他罵
      我三字經，且說不然就不放過我，我覺得很害怕」云云，
      亦未涉及加害生命、身體、自由、名譽、財產等惡害通知
      之犯罪構成要件事實。詰之證人即同時在場之李政家於偵
      查及審理時，雖未積極指證本案告訴人確有被告所指不讓
      被告離開或辱罵後表示不會放過被告之言詞，然亦證稱時
      間過久，不復記憶，而非確認並無該等情事存在（見98年
      度偵字第28409號偵查卷第5、6 頁，原審卷(二)第53至57頁
      ），是其證詞固不足為被告前開指述內容之佐證，亦不能
      據為被告虛捏事實構陷告訴人之證明。
    (四)被告於98年7 月24日，經臺灣臺北地方法院檢察署檢察官
      傳喚到庭訊問時，雖向檢察官表示「我要告的是1月8日那
      天的事」。惟其先於98年3月5日警詢時，表示不欲訴追之
      意，並陳明係於98年2 月27日依法院裁定每日前往關渡派
      出所報到後，得知黃文程等人事後前往派出所欲找被告協
      調債務，因而前往備案，復敘明本案告訴人於96年1月7日
      未為恐嚇詞句，只是態度很兇，另有2 人坐在旁邊，沒有
      說話，告訴人雖說給不出錢，就不讓被告離開辦公室，然
      經被告要求給時間處理後，告訴人亦先行離去等語（見98
      年度偵字第15282號卷第3至5 頁）。嗣經大安分局通知被
      告進行調查時，則是在警員詢以「當時黃文程夥同另2 名
      不詳男子如何限制你行動自由？當時有無持器械脅迫你？
      現場尚有何人？」時，答稱：「他們是到我公司的會客室
      ，黃文程說今天不給他交待清楚，休想離開，當時現場尚
      有有公司同事李政家（副總經理）及另1 為中間人黃金堆
      （介紹黃文程購買我公司之公司債）在現場，他們沒有拿
      任何器械，2 次都一直把我留在會客室內，不讓我離開公
      司（除上廁所外），一直待在會客室到晚上21時多，他們
      才離開。這2 次我也一再跟他們說我跟本沒辦法還這筆債
      ，要他們給我時間，可是黃文程他們並不肯，一直沒有談
      出結果」，並敘明其對本案告訴人感到畏懼之原因為彼等
      第1 次見面時告訴人的態度、由他處聽聞之告訴人所經營
      事務及告訴人對被告手足催討債務時之態度、暨告訴人前
      往關渡派出所要找被告等情形，而非積極指訴本案告訴人
      有何具體之恐嚇犯行，亦未表示有何訴追之意（見98年度
      偵15282號偵查卷第6至8 頁）。至於告訴人雖於原審時證
      稱其兩次前往被告辦公室，都是「等一個多小時，還要求
      見，談幾分鐘就走了」、「我等1 個多小時，他（指被告
      ）出來講兩句話就走了」、「（跟被告談的時間）大概都
      5 分鐘，談完我就走了」（見原審卷(二)第48頁至53頁），
      然此顯與證人李政家於原審指證告訴人停留時間在1、2個
      小時以上，約2、3個小時等情不符（見原審卷(二)第53至57
      頁）。參以證人李政家雖任職力霸公司，惟與本案事實並
      無利害關係，衡諸常情，既無迴護被告必要，亦與前述保
      證債務不具直接關係，復非告訴人當日之追討對象，在無
      急切催討情緒，亦不負擔清償壓力之情形下，當可較為客
      觀正確感受時間長短，因認告訴人確實前往被告辦公處所
      停留約2、3小時情形，並與被告進行相當時間之協調，未
      獲共識。從而，亦不能排除被告在持續相當時間之協調過
      程中，感受告訴人急欲獲得具體清償承諾，不願未獲結果
      即有一方離去之壓力。且被告依法院裁定逐日報到之關渡
      派出所，確於98年2月27日下午7時20許，有一男子進入該
      所自稱與被告有約，詢問被告是否已經前往報到，經員警
      考量報到人之安全未予告知後，復於同日下午8 時40分許
      與其他男子在派出所門口徘徊，該所員警因而前往盤查渠
      等身分，並予登記，從而得知其中一人為本案告訴人，嗣
      告訴人與另名自稱律師之男子李世豪進入派出所，表示欲
      與被告洽商債務問題，經警員表示該所不介入民眾之債權
      債務關係，彼等乃質疑員警之態度，而經員警登記此一過
      程，以為備查，有臺北市政府警察局北投分局100年4月19
      日函及檢送之關渡派出所報到紀錄及員警工作登記簿可憑
      （見本院卷第55至58頁），並據證人即陪同告訴人前往關
      渡派出所之萬家福股份有限公司法務經理李世豪結證在卷
      （見98年度偵字第15282 號偵查卷第18、56頁），核與被
      告辯稱其於98年2 月27日依另案裁定前往關渡派出所報到
      後，得知告訴人偕同其他人員前往派出所門口欲找被告，
      因感覺不安始前往中正一分局備案等語相符。是認被告前
      開警詢所為「備案」及依警員訊問所為之陳述，核屬被告
      為免日後另生紛爭所為陳述，均難認係基於使告訴人受刑
      事處分之誣告故意所為，且被告此部分警詢所為陳述，亦
      未經公訴人載於起訴事實內。
    (五)被告於98年7 月24日偵查時，雖表示告訴之意，然就事發
      過程指稱：「…當天（96年1月7日）談了很久，他（指本
      案告訴人）說沒有談完不讓我走，我說很晚了，改天再談
      ，所以我們約了第二天再談，我沒有要告這天的事。第二
      天即1月8日傍晚5、6點，被告（指本案告訴人，以下同）
      帶了二個人到公司8 樓的會客室等我，他還帶了一位立委
      ，但立委待了半小時就走了，當時我跟李政家、公司顧問
      黃金堆一起到會客室，被告一直強烈要求明天要還他8 千
      萬元，他罵我三字經，且說不然就不放過我，我覺得很害
      怕，但我說我就是沒有辦法，這天也是談到很晚，也是沒
      有結論，我要求結束『他說今天不談完他不讓我走』，他
      沒有拿槍出來，我上廁所時他的人也跟著我，但沒有派人
      守在會客室，而是一起坐在會議桌，後來到9 點多我拜託
      他讓我去吃飯，第二天再談，所以他才讓我走。1月9日早
      上我剛到公司，調查局就來搜索，10點多我就被帶走…」
      等語（見98年度偵字第15282 號偵查卷第53頁）。核其指
      訴內容，除提及本案告訴人有公訴意旨所指「不談完不讓
      被告離開」及要求被告先還8000萬元，否則「不放過」被
      告之言詞陳述外，並未具體指證告訴人有何強暴、脅迫之
      強制行為；其所指「要求明天要還他8 千萬元，他罵我三
      字經，且說不然就不放過我，我覺得很害怕」云云，亦未
      涉及加害生命、身體、自由、名譽、財產之惡害通知甚明
      。至於被告指述有人隨其前往廁所一節，則止於單純跟隨
      之陳述，亦未涉及積極妨害被告自由之指訴。再對照被告
      同時敘明告訴人既未派人守在會客室，亦未有人出示槍枝
      ，且前日（96年1月7日）告訴人在被告辦公室要求其先給
      付8,0000萬元時，雖亦提及沒有談完不讓被告離開云云，
      但在被告表示時間已晚，提議改天再談後，同意第二天再
      行商談，並行離去；至於96年1月8日當天，告訴人在被告
      表示要去吃飯，第二天再談後，亦同意被告離開等語（見
      同98年度偵字第15282 號偵查卷第53頁背面）。綜觀被告
      98年7 月24日偵訊所為指述內容，雖有前述不利本案告訴
      人之指述內容，然就告訴人並未派人看守彼等所在之會客
      室，且於被告表示改日再談後，亦未有其他禁止被告離去
      或限制被告自由之舉動，更無出示槍械表示加害可能等有
      利告訴人之事實，亦均陳明在卷。故不論被告前開所為不
      利告訴人之指述，究係欠缺積極證據證明其確屬實在，抑
      或被告有因時日經過，且受事後聽聞得知關於本案告訴人
      在向王令楣、王令興催討款項時，態度均非平和（見98年
      度偵字第15282號卷第9至11頁、第56、57頁，原審卷(二)第
      58至60頁），並於被告具保停止羈押後，曾前往關渡派出
      所欲找被告解決債務糾紛等負面認知之誤導，致生記憶混
      淆之受害感受，而為前開指訴。以被告之備案、應訊過程
      及其指述內容等客觀事實，均難認其有何虛捏事實，圖使
      本案告訴人受刑事處分之誣告故意。臺灣臺北地方法院檢
      察署98年度偵字第15282 號妨害自由案件，雖以查無積極
      證據足認本案告訴人有何恐嚇等犯行，而為不起訴處分，
      然此不起訴處分結果，亦不足為被告虛捏事實意圖使本案
      告訴人受刑事處分之積極證明。
六、綜上所析，被告雖於98年7 月24日經檢察官訊問時，指告訴
    人於96年1月8日對其揚稱：不談完不讓被告離開等語，然其
    指述內容既非限於指證不利於告訴人之客觀事實，亦無證據
    足認其所指述內容全無依據而屬虛捏之詞，此外，復無其他
    積極確切之證據足以證明被告確有公訴意旨所指之誣告犯行
    ，揆諸前揭法條及判例意旨，其犯罪即屬不能證明，依法自
    應諭知被告無罪之判決。
七、檢察官不服原審諭知被告無罪之判決，提起上訴，略以：(一)
    被告對告訴人提出妨害自由案件偵查中明確指出：「他們到
    我公司會客室，說今天不交待清楚，休想離開，當時還有我
    公司同事李政家、中間人黃金堆在場」，與證人李政家於偵
    查中具結證稱：「過程中，黃文程態度很強硬，但沒有講恐
    嚇的話，也沒有做恐嚇的動作」，則被告王令一當時斬釘截
    鐵指稱告訴人有妨害自由甚明，顯然被告王令一確有故意虛
    構事實，有入告訴人於罪之故意；(二)被告及其父王又曾共同
    為了家族之不法利益，變相吸取不法資金，業據臺灣臺北地
    方法院以96年度矚重訴字第2 號判決被告應執行有期徒刑20
    年，併科罰金新臺幣10億元，被告向告訴人所屬公司簽立承
    諾書及本票，擔保2 億8500萬元公司債，竟於98年3月5日至
    警局報案，並向臺灣臺北地方法院檢察署提出妨害自由之告
    訴，將告訴人即債權人描述為惡劣討債者，應係推拖債務，
    實有以刑逼民手段之可能，並非單純申告，原審並未察明，
    也未考量被告並非一般市井小民，其得以經營多家公司，有
    相當之法律知識及社會經驗，案發地點又在其自家之8 樓辦
    公室，倘依被告所述當時遭受恐嚇，大可於當時立刻報警或
    請保全處理，而非經過多月事後始提出告訴，益徵被告所以
    提出申告確有誣陷之故意，指摘原判決不當。然查：
    (一)證人李政家證指告訴人態度強硬，但未為恐嚇言詞及舉動
    等語，本與被告警詢指稱告訴人無明顯恐嚇詞句，但態度很
    兇等語並無不合；至於警詢所謂不交待清楚，休想離開云云
    （上訴意旨誤為偵查中所為陳述），縱有不同意被告逕行離
    去之表示，然未涉及強暴、脅迫手段之行使，仍與刑法強制
    罪之構成要件有異，難認告訴人因此受有刑事處分之危險，
    亦不足以據此認定被告有何誣告故意，遑論被告此一指述，
    雖不能證明係屬實在，然在積極方面既無證據證明確係故意
    虛構，自不能遽以誣告罪論處。(二)被告另案判決之結果，與
    公訴意旨所訴犯行之構成要件無涉，被告個人之知識、經驗
    、與告訴人間之債權債務關係及對於所訴事件之反應與提出
    告訴時間，雖可能影響法院對其指述內容可信性之判斷，然
    非足以認定被告犯罪之積極證據，上訴意旨以此推論被告確
    有誣陷故意，亦無理由。是以，本件上訴意旨所為指摘，仍
    不足以使本院形成被告犯罪之確信。原審以本件欠缺積極證
    據證明被告犯罪，諭知被告無罪，並無不當，檢察官提起上
    訴，請求撤銷改判被告有罪，為無理由，應予駁回。
據上論斷，應依刑事訴訟法第368條，判決如主文。
本案經檢察官王金聰到庭執行職務。
中    華    民    國  100    年    5    月    11    日
                  刑事第二十三庭審判長法  官  童有德
                                      法  官  徐蘭萍
                                      法  官  劉方慈
以上正本證明與原本無異。
如不服本判決，應於收受送達後十日內向本院提出上訴書狀，其
未敘述上訴之理由者並得於提起上訴後十日內向本院補提理由書
（均須按他造當事人之人數附繕本）。「切勿逕送上級法院」。
                                      書記官  李家敏
中    華    民    國  100    年    5    月    11    日